臺灣雲林地方法院刑事判決　　　　　　　 93年度訴字第539號
公　訴　人　臺灣雲林地方法院檢察署檢察官
被　　　告　子○○　男　32歲.
上列被告因搶奪等案件，經檢察官提起公訴（93年度核退偵字第
113 號、93年度偵字第695 、1548、1988、2810、3034號）及移
送併辦（93年度偵字第4274號、94年度偵字第第403 號），被告
於準備程序進行中就被訴事實為有罪之陳述，由本院合議庭裁定
以簡式審判程序審理，判決如下：
    主  文
子○○共同意圖為自己不法之所有，而搶奪他人之動產，處有期
徒刑柒月；又收受贓物，處有期徒刑肆月；又共同連續攜帶兇器
竊盜，處有期徒刑壹年伍月，扣案之鐵鎚、鐵撬各壹支均沒收。
應執行有期徒刑貳年貳月，扣案之鐵鎚、鐵撬各壹支均沒收。
    事  實
一、子○○與吳祥銘（業經另案判決確定），共同基於意圖為自
    己不法所有之犯意聯絡，於民國92年5 月21日20時40分許，
    由子○○駕駛車號不詳之自用小客車搭載吳祥銘行經雲林縣
    崙背鄉○○村○○路293 號臺灣大哥大股份有限公司崙背分
    公司時，由子○○坐在停放於該分公司門口之前開自用小客
    車上接應，吳祥銘則進入該分公司內，佯裝欲選購手機，嗣
    店員辰○○拿出手機2 支（分別為國際牌ＧＤ55型、序號
    000000000000000 號紅色手機及仁寶牌ＸＧ5 Ｄ型、序號
    000000000000000 金銀色手機）放置於櫃台後，吳祥銘即乘
    辰○○與另名顧客接洽手機交易而不及防備之際，奪取前開
    2 支手機後，隨即坐上前開自小客車與子○○逃逸離去，嗣
    經警循線而查獲上情。
二、子○○明知丑○○所有車號RV-8345 號自用小客車，係姓名
    年籍不詳綽號「阿真」（起訴書誤載為「阿珍」）之成年男
    子於93年1 月8 日20時許在雲林縣元長鄉西莊村15-3號前所
    竊得之贓物，竟於93年1 月中旬某日，在雲林縣元長鄉潭內
    村某處向「阿真」借用而無償收受贓物使用。嗣於同年2 月
    7 日9 時40分許，子○○駕駛上開贓車搭載不知情之王輝順
    ，行經雲林縣元長鄉○○村○○路土地公廟旁時為警查獲。
三、子○○另基於意圖為自己不法所有之概括犯意，單獨或二人
    共同實施或結夥三人，連續實施如附表所示之竊盜犯行，其
    竊盜之時間、地點、行為態樣、所得財物、查獲經過及扣案
    工具，均詳如附表所載。
四、案經雲林縣警察局西螺分局、虎尾分局、北港分局先後報請
    臺灣雲林地方法院檢察署檢察官偵查起訴，並經雲林縣警察
    局虎尾分局先後報請臺灣雲林地方法院檢察署檢察官偵查後
    移送本院併辦。
    理  由
一、上揭事實，業據被告子○○於本院審理時坦承不諱，核與共
    犯吳祥銘、陳世偉、乙○○、王輝順、收購國際牌ＧＤ55型
    手機之賴世昌、搭乘車號SG-0092 號自用小貨車之倪江春於
    警訊、偵查中所為之供述、證人即查獲車號SG-0092 號自用
    小貨車竊案之員警周建利於檢察官面前之證述，以及被害人
    辰○○、丁○○、丑○○、庚○○、甲○○、癸○○、寅○
    ○、卯○○○、辛○○、己○○、丙○○於警訊或檢察官面
    前指訴遭搶或遭竊之情節相符，並有警員職務報告、車籍資
    料表、車籍作業系統- 查詢認可資料各1 份、車輛竊盜、車
    牌失竊資料個別查詢報表- 查詢車輛認可資料3 紙、贓物認
    領保管單（或贓物認領保管收據、認領保管收據）11張、照
    片36幀在卷及鐵鎚、鐵撬各1 把扣案可證，足認被告之自白
    與事實相符。本件事證明確，被告犯行堪以認定。
二、論罪部分：
  (一)核被告就如犯罪事實一所示之犯行，係犯刑法第325 條第1
    項之搶奪罪。被告與吳祥銘就上開犯行，有犯意聯絡及行為
    分擔，應論以共同正犯。
  (二)核被告就如犯罪事實二所示之犯行，係犯刑法第349 條第1
    項之收受贓物罪。
  (三)就竊盜犯行部分：經查，被告所持供犯如附表編號４所示犯
    行之用之鐵鎚、鐵撬，鐵鎚全長約26公分，榔頭部分為鐵製
    材質，質地堅硬，手把部分為木製材質；鐵撬全長32公分，
    全部均為鐵製材質，質地堅硬，客觀上均足以對人之生命、
    身體、安全構成威脅而具有危險性等情，業據本院當庭勘驗
    明確，是上開鐵鎚、鐵撬均屬兇器無訛。故核被告就附表編
    號４所示之犯行，係犯刑法第321 條第1 項第3 款之攜帶兇
    器竊盜罪。如附表編號１、７所示之犯行，均係犯刑法第
    321 條第1 項第4 款之結夥三人以上竊盜罪，其餘如附表所
    示之竊盜犯行（即編號２、３、５、６、８、９），則均係
    犯刑法第320 條第1 項竊盜罪。被告與乙○○、陳世偉就如
    附表編號１所示之犯行、被告與王輝順就如附表編號３、４
    所示之犯行、被告與李佳彰、陳振峰就如附表編號７所示之
    犯行，分別具有犯意聯絡及行為分擔，均為共同正犯。又被
    告先後多次竊盜犯行，時間緊接，觸犯構成要件相同之罪名
    ，顯係基於概括犯意反覆為之，為連續犯，應依刑法第56條
    之規定，論以情節較重之共同攜帶兇器竊盜罪（即如附表編
    號４所示之犯行）一罪，並加重其刑。檢察官雖僅就被告如
    附表編號１、３至７所示之竊盜犯行起訴，其餘如附表編號
    ２、８、９所示之竊盜犯行，則未據檢察官起訴，惟因與上
    開已起訴部分，具有連續犯裁判上一罪之關係，基於審判不
    可分之原則，均應為起訴效力所及，且亦經公訴檢察官當庭
    擴張犯罪事實，本院自應併予審究。
  (四)被告所犯上開搶奪、贓物、竊盜3 罪，犯意各別、行為互異
    ，應予分論併罰。
三、爰審酌被告年輕力盛、四肢健全，竟不思以正途賺取財物，
    意欲不勞而獲，多次侵害他人之財產權，造成他人使用車輛
    的不便與財產上的損失；惟慮及其搶奪、竊盜所得之財物，
    多數均已為被害人領回，被害人財產上之損失已降至最低（
    惟仍未對未能尋獲之財物彌補被害人之損失），且犯後能坦
    認犯行，態度尚可，以及被告已失業多年、學歷僅國小畢業
    、育有2 名幼子等一切情狀，分別量處如主文所示之刑，並
    定其應執行之刑，以示警惕。
四、扣案之鐵鎚、鐵撬各1 把係供被告及王輝順行竊所用之物，
    雖非被告所有，惟係共同正犯王輝順所有，此業據被告供陳
    甚詳，本於責任共同原則，自應依刑法第38條第1 項第2 款
    規定宣告沒收。至該案中（即如附表編號４所示之犯行）另
    扣得之拔釘器1 支、扳手2 支，於被告、王輝順行竊之時，
    均置放於車上，並未攜帶下車行竊，自非供被告犯罪所用之
    物；而如犯罪事實二所扣得之鑰匙1 支，係被告收受贓物後
    ，為使用該贓物所使用之工具，雖係被告所有，惟並非供犯
    收受贓物罪所用之工具，依法均不得宣告沒收。至供被告為
    如附表編號６所示竊車犯行之鑰匙1 支，雖係被告所有，惟
    並未扣案，鑰匙去向亦不明，被告又表明拋棄該把鑰匙之所
    有權，故此部分爰不再宣告沒收，併此敘明。
據上論斷，應依刑事訴訟法第273 條之1 第1 項、第299 條第 1
項前段，刑法第28條、第56條、第321 條第1 項第3 款、第325
條第1 項、第349 條第1 項、第38條第1 項第2 款、第51條第5
款，罰金罰鍰提高標準條例第1 條前段，判決如主文。
本案經檢察官壬○○到庭執行職務
中　　華　　民　　國　　94　　年　　3 　　月　　31　　日
                  刑事第五庭    法  官  李明益
以上正本證明與原本無異。
如不服本判決，應於判決收受後10日內，向本院提出上訴狀（須
附繕本）。
                                書記官  莊正彬
中　　華　　民　　國　　94　　年　　3 　　月　　31　　日
附錄法條：刑法第321條第1項第3款、第325條第1項、第349 條
          第1 項。
中華民國刑法第321條
犯竊盜罪而有左列情形之一者，處六月以上、五年以下有期徒刑
：
一  於夜間侵入住宅或有人居住之建築物、船艦或隱匿其內而犯
    之者。
二  毀越門扇、牆垣或其他安全設備而犯之者。
三  攜帶兇器而犯之者。
四  結夥三人以上而犯之者。
五  乘火災、水災或其他災害之際而犯之者。
六  在車站或埠頭而犯之者。
前項之未遂犯罰之。
中華民國刑法第325條
 (普通搶奪罪)
意圖為自己或第 3 人不法之所有，而搶奪他人之動產者，處六月
以上五年以下有期徒刑。
因而致人於死者，處無期徒刑或七年以上有期徒刑，致重傷者，
處三年以上十年以下有期徒刑。
第 1 項之未遂犯罰之。
中華民國刑法第349條
收受贓物者，處三年以下有期徒刑、拘役或五百元以下罰金。
搬運、寄藏、故買贓物或為牙保者，處五年以下有期徒刑、拘役
或科或併科一千元以下罰金。
因贓物變得之財物，以贓物論。
附表：
┌──┬──────┬──────┬──────────────┬─────┐
│編號│時        間│地        點│行為態樣、所得財物及查獲經過│扣案工具  │
├──┼──────┼──────┼──────────────┼─────┤
│    │93年1月8日13│雲林縣土庫鎮│子○○與乙○○、陳世偉（2 人│          │
│    │時20分許    │奮起里秀潭9 │均已另案判決確定）基於意圖為│          │
│    │            │之60號旁空地│自己不法所有之犯意聯絡，由陳│          │
│    │            │（起訴書誤載│世偉駕駛原車牌號碼NE-6216 號│          │
│    │            │為雲林縣元長│客貨兩用車（該車係戊○○所有│          │
│    │            │鄉潭東村瓦│，於92年12月22日7 時許在台中│          │
│    │            │路3號前）   │市○區○○里○○○街82之3 號│          │
│    │            │            │前為姓名年籍不詳之人所竊，並│          │
│    │            │            │經姓名年籍不詳之人竊得宋珮澐│          │
│    │            │            │所有之Y6-5508 號車牌2 面後懸│          │
│ １ │            │            │掛上開客貨兩用車上，再由陳世│          │
│    │            │            │偉於92年12月30日向該姓名年籍│          │
│    │            │            │不詳之人借用而無償收受贓物。│          │
│    │            │            │陳世偉此部分所涉收受贓物罪嫌│          │
│    │            │            │，亦經另案判決確定）搭載吳宏│          │
│    │            │            │進、子○○，行經案發地點時，│          │
│    │            │            │見有臻琳機械工業有限公司所有│          │
│    │            │            │鋼板1 片放置該處，竟結夥以徒│          │
│    │            │            │手方式共同竊取該鋼板1 片並搬│          │
│    │            │            │運至前開客貨兩用車上後離去。│          │
│    │            │            │嗣於同日13時30分許，陳世偉等│          │
│    │            │            │3人 駕車行經雲林縣元長鄉潭東│          │
│    │            │            │村瓦路3 號前時，為巡邏員警│          │
│    │            │            │發現該車係贓車後予以追捕而查│          │
│    │            │            │獲。                        │          │
├──┼──────┼──────┼──────────────┼─────┤
│    │93年2 月21日│雲林縣元長鄉│子○○以不詳方式，竊取丙○○│          │
│    │6時許       │長南村中山路│所有車號SG-0092 號自用小貨車│          │
│    │            │77巷7號前   │後駕車離去，以供己代步之用。│          │
│ ２ │            │            │嗣於93年2 月22日19時20分許，│          │
│    │            │            │子○○駕駛該車搭載倪江春行經│          │
│    │            │            │雲林縣褒忠鄉○○村○○路122 │          │
│    │            │            │號旁時，為警當場查獲，子○○│          │
│    │            │            │則趁隙逃逸。                │          │
├──┼──────┼──────┼──────────────┼─────┤
│    │93年3 月21日│雲林縣土庫鎮│子○○與王輝順（已另案判決確│          │
│    │9時許       │西平里信義路│定）基於意圖為自己不法所有之│          │
│    │            │與光榮路路口│概括犯意聯絡，趁庚○○所有車│          │
│ ３ │            │            │號C5 -2610號自用小貨車停放案│          │
│    │            │            │發地點且鑰匙未取走，2 人即徒│          │
│    │            │            │手竊取該自用小貨車，以供己代│          │
│    │            │            │步之用。                    │          │
├──┼──────┼──────┼──────────────┼─────┤
│    │93年4月2日13│雲林縣四湖鄉│子○○與王輝順承前概括之犯意│鐵鎚、鐵敲│
│    │時許        │蔡厝村新興路│聯絡，由子○○駕駛前開竊得之│各1 支    │
│    │            │18號甲○○所│車號C5 -2610號自用小貨車搭載│          │
│    │            │有之廢棄飼畜│王輝順至案發地點，由王輝順持│          │
│    │            │場          │其所有之鐵撬、鐵鎚各1 支拆除│          │
│    │            │            │該處之不銹鋼門，子○○則至飼│          │
│ ４ │            │            │畜場內竊取農藥噴霧器1 台、鋁│          │
│    │            │            │梯1 個，2 人並將所竊得之上開│          │
│    │            │            │物品置於前開自用小貨車後，載│          │
│    │            │            │往雲林縣四湖鄉○○段391 地號│          │
│    │            │            │「正發資源回收場」準備販賣，│          │
│    │            │            │嗣經警發現可疑並予以尾隨，而│          │
│    │            │            │於同日14時許在上開回收場查獲│          │
│    │            │            │，並扣得鐵鎚、鐵敲各1 支。  │          │
├──┼──────┼──────┼──────────────┼─────┤
│    │93年6 月30日│雲林縣元長鄉│子○○行經案發地點時，見停放│          │
│    │8時30分許   │龍岩村龍岩路│該處之癸○○所有車號UNR-876 │          │
│    │            │109-1 號陳勝│號輕型機車鑰匙未取下，即徒手│          │
│ ５ │            │富住處前    │予以竊取後騎車離去，以供己代│          │
│    │            │            │步之用。嗣於93年7 月1 日10時│          │
│    │            │            │40分許，子○○騎該機車行經雲│          │
│    │            │            │林縣褒忠鄉中民村公墓前時，為│          │
│    │            │            │警發現係贓車而查獲。        │          │
├──┼──────┼──────┼──────────────┼─────┤
│    │93年7 月20日│雲林縣元長鄉│子○○行經案發地點時，見謝政│          │
│    │4時許       │山內村頂山72│義所有車號VQF-639 號輕型機車│          │
│ ６ │            │號寅○○住處│停放該處，即持其所有之鑰匙1 │          │
│    │            │旁          │支（未扣案）竊取該車後騎車離│          │
│    │            │            │去，以供己代步之用。        │          │
├──┼──────┼──────┼──────────────┼─────┤
│    │93年7 月20日│雲林縣元長鄉│子○○與李佳彰、陳振峰（由警│          │
│    │14時30分許  │長北村元東路│追緝中）基於意圖為自己不法所│          │
│    │            │1 之20號日友│有之犯意聯絡，在子○○提議下│          │
│    │            │環保科技公司│，由陳振峰騎車號不詳之機車搭│          │
│    │            │對面豬舍    │載李佳彰，子○○則騎上開所竊│          │
│ ７ │            │            │得之車號VQF-639 號輕型機車，│          │
│    │            │            │共同前往卯○○○所有之廢棄豬│          │
│    │            │            │舍內，結夥徒手竊取鐵條1 支、│          │
│    │            │            │鐵欄杆1 片、農用器具2 片，3 │          │
│    │            │            │人得手後欲騎車離去時，為警當│          │
│    │            │            │場查獲，陳振峰、李佳彰則趁隙│          │
│    │            │            │逃離現場。                  │          │
├──┼──────┼──────┼──────────────┼─────┤
│    │93年10月23日│雲林縣元長鄉│子○○行經案發地點時，見停放│          │
│    │9時30分許   │子茂村三民路│該處之辛○○所有車號IXB-182 │          │
│    │            │115之5號陳文│號重型機車鑰匙未取下，即徒手│          │
│    │            │壹住處前    │予以竊取後騎車離去，以供己代│          │
│ ８ │            │            │步之用。嗣於同日12時30分許，│          │
│    │            │            │子○○騎該機車行經雲林縣土庫│          │
│    │            │            │鎮○○○○○路某處，因機車內│          │
│    │            │            │之汽油耗盡，而棄置路旁。    │          │
├──┼──────┼──────┼──────────────┼─────┤
│    │93年10月23日│雲林縣土庫鎮│子○○棄置上開車號IXB-182 號│          │
│    │12時30分許  │馬光厝民生路│機車後，旋見停放在棄置地點附│          │
│    │            │            │近之己○○所有車號NVB-117 號│          │
│    │            │            │重型機鑰匙未取下，即徒手予以│          │
│ ９ │            │            │竊取後騎車離去，以供己代步之│          │
│    │            │            │用。嗣於同日16時50分許，楊玉│          │
│    │            │            │山騎該機車行經雲林縣元長鄉子│          │
│    │            │            │茂村三民路「感善堂」廟前時，│          │
│    │            │            │為警方查獲。                │          │
└──┴──────┴──────┴──────────────┴─────┘
